【裁判字號】    90,訴,121
【裁判日期】    900511
【裁判案由】    偽造文書
【裁判全文】
臺灣嘉義地方法院刑事判決                            九十年度訴字第一二一號
    公  訴  人  臺灣嘉義地方法院檢察署檢察官
    被      告  甲○○
右列被告因偽造文書案件，經檢察官提起公訴 (九十年度偵字第六七七號)，本院判
決如左：
    主  文
甲○○行使偽造私文書，足以生損害於公眾及他人，處有期徒刑肆月，如易科罰金，
以參百元折算壹日。緩刑肆年。
嘉義縣警察局舉發違反道路交通管理事件嘉義縣警交字第Ｌ00000000號通知
單之移送聯、迴覆聯、存根聯內偽造「乙○○」之署押各乙枚，共參枚均沒收。
    事  實
一、甲○○於民國九十年一月十七日下午三時四十五分許，無照駕駛車牌號碼ＪＩ四
    ○三號營業大貨車，行經嘉義縣東石鄉○○村○○道路處，遭交通警察攔下盤查
    ，詎李明達為脫免遭開立告發單而受處罰，竟冒用其弟弟乙○○之名義，在嘉義
    縣警交字第Ｌ00000000號舉發違反道路交通管理事件通知單之移送聯「
    收受通知聯者簽章欄」內偽簽「乙○○」之署押，因以複寫方式製作，故迴覆聯
    之「迴覆機關章戳欄」、及存根聯之「填單單位章戳欄」內亦有「乙○○」之署
    押，並表示已收受該通知單之意，然後再交還予處理之警員李慶勇，而主張係由
    乙○○領受通知單，足以生損害於乙○○及嘉義縣警察局對道路交通事件管理之
    正確性，嗣為警識破查獲。
二、案經嘉義縣警察局朴子分局移送台灣嘉義地方法院檢察署檢察官偵查起訴。
    理  由
一、右揭犯罪事實，業據被告甲○○於警訊、偵查及本院審理中坦承不諱，復有上開
    遭其偽造「乙○○」署押之嘉義縣警交字第Ｌ00000000號舉發違反道路
    交通管理事件通知單之移送聯、迴覆聯、存根聯及被告親筆書寫之基本資料各一
    紙附卷可稽，足認被告之自白與事實相符，本件罪證明確，被告犯行堪以認定。
二、按被告甲○○在交通違規通知單「收受通知聯者簽章」一欄內偽簽「乙○○」姓
    名，單從形式上觀察，即足以知悉係表示由乙○○名義出具領收通知聯之證明，
    此與事先在印妥內容之收據上偽簽他人姓名之情形，無分軒輊，當然屬於刑法第
    二百十條所稱之私文書，被告復將該交通違規通知單交回處理之警員，即主張由
    「乙○○」領受通知單，足以生損害於嘉義縣警察局對交通事件管理之正確性及
    乙○○本人之權益，核其所為，係犯刑法第二百十六條、第二百十條之行使偽造
    私文書罪。又偽造署押行為，因係複寫，故一次簽名即有參枚署押，偽造署押為
    偽造私文書之階段行為，偽造之低度行為，為高度之行使行為所吸收，祇論以行
    使偽造私文書一罪。爰審酌被告之品行、犯罪之動機、目的僅為圖一時之僥倖、
    手段、所生危害及犯罪後坦承犯行、態度良好、深表悔意等一切情狀，量處如主
    文所示之刑，併諭知罰金之折算標準，以示懲儆。另查，被告前未曾受有期徒刑
    以上刑之宣告，此有台灣高等法院被告全國前案紀錄表及台灣嘉義地方法院檢察
    署刑案查註紀錄表各一件在卷可考，其因一時失慮，偶罹刑典，事後已坦承犯行
    ，深具悔意，歷此次偵、審程序及刑之宣告後，當知警惕，信無再犯之虞，本院
    因認暫不執行其刑為當，爰併予以宣告緩刑肆年，用啟自新。
三、嘉義縣警交字第Ｌ00000000號舉發違反道路交通管理事件通知單之移送
    聯、迴覆聯、存根聯內偽造「乙○○」之署押參枚，均應依刑法第二百十九條規
    定宣告沒收。
據上論斷，應依刑事訴訟法第二百九十九條第一項前段，刑法第二百十六條、第二百
十條、第七十四條第一款、第四十一條第一項前段、第二百十九條，罰金罰緩提高標
準條例第二條，判決如主文。
本案經檢察官陳美君到庭執行職務。
中    華    民    國      九十        年      五      月     十一     日
                                      臺灣嘉義地方法院刑事第二庭
                                          法  官  李  麗  萍
右正本證明與原本無異。
如不服本判決，應於判決送達後十日內向本院提出上訴狀( 應附繕本 )。
中    華    民    國     九十         年      五      月     十一     日
                                          書記官  侯  麗  茹
（附錄）
刑法第二百一十六條
行使第二百十條至第二百十五條之文書者，依偽造、變造文書或登載不實
事項或使登載不實事項之規定處斷。
刑法第二百一十條
偽造、變造私文書，足以生損害於公眾或他人者，處五年以下有期徒刑。
刑法第二百一十九條
偽造之印章、印文或署押，不問屬於犯人與否，沒收之。


司法院資訊處製作；財團法人民間司法改革基金會備份。
